臺灣高等法院高雄分院民事裁定
111年度家抗字第35號
抗  告  人  李佩蓁  

相  對  人  邱俊華  

上列抗告人因與相對人間聲明異議事件，對於中華民國111年8月
10日臺灣高雄少年及家事法院111年度家聲再字第3號所為裁定提
起抗告，本院裁定如下：
    主    文
抗告駁回。
抗告訴訟費用由抗告人負擔。
    理    由
一、按對於確定裁定聲請再審，依民事訴訟法第507條準用同法
    第501條第1項第4款規定，必須表明再審理由。所謂表明再
    審理由，必須指明確定裁定有如何合於法定再審事由之具體
    情事，始為相當，倘僅泛言有何條款之再審事由，無具體情
    事者，仍難謂已合法表明再審事由；又聲請人聲請再審應依
    民事訴訟法第507條準用第501條第1項第4款規定表明再審理
    由，此為必須具備之程式，如未表明再審理由，法院無庸命
    其補正（最高法院64年度台聲字第76號、88年度台聲字第53
    9號裁判意旨可資參照）。
二、抗告意旨略以：兩造間未曾辦理結婚登記，並無婚姻關係存
    在，相對人無請求剩餘財產分配之權利，原判決違法等語。
三、經查，本件抗告人與相對人間剩餘財產分配事件，前經原法
    院以109年度家財訴字第2號（下稱系爭本案訴訟判決）判決
    確定後，經原法院於民國110年10月29日以110年度司家聲字
    第36號裁定抗告人應賠償相對人之訴訟費用額為新臺幣（下
    同）62,651元並加計自裁定送達之翌日起，按週年利率5%計
    算之利息，嗣抗告人不服聲明異議，經原法院以111年度家
    事聲字第4號駁回異議確定（下稱系爭確定裁定），此經本
    院調取上開司家聲字卷證核閱無誤。抗告人雖就系爭確定裁
    定聲請再審，然其書狀內容僅以：本人對法律十分無知，雖
    委任律師協助出庭但無任何助益，不知如何面對，心中萬般
    無奈與氣憤難平，故上書請求再議，以正司法，兩造間並無
    婚姻關係，相對人沒有請求剩餘財產分配之權利云云（見原
    審卷第7頁）。然經核其上開再審理由，仍係針對系爭本案
    訴訟判決表示不服，並未具體指明系爭確定裁定究合乎何條
    款再審事由，則依前開說明，抗告人之再審聲請確因未合法
    表明再審事由，欠缺法定必備程式而難謂為合法。原裁定據
    此駁回抗告人之再審聲請，於法並無違誤。抗告人提起抗告
    ，仍執前詞指摘原裁定不當，求予廢棄，為無理由，應予駁
    回。
五、據上論結，本件抗告為無理由，爰裁定如主文。
中　　華　　民　　國　　111 　年　　9 　　月　　16　　日
                      家事法庭
                        審判長法  官 蘇姿月
                              法  官 郭宜芳
                              法  官 謝雨真
以上正本證明與原本無異。
如不服本裁定應於送達後10日內向本院提出再抗告狀（須按他造
當事人之人數附繕本），並繳納再抗告費新臺幣1,000元。再為
抗告僅得以適用法規顯有錯誤為理由，並應委任律師為代理人。
如委任律師提起再抗告者，應一併繳納再抗告費。
中　　華　　民　　國　　111 　年　　9 　　月　　16　　日
                              書記官 葉淑華
再抗告人之配偶、三親等內之血親、二親等內之姻親，或再抗告
人為法人、中央或地方機關時，其所屬專任人員具有律師資格並
經法院認適當者，亦得為第三審代理人。
再抗告人或其法定代理人具有律師資格者及前項情形，應於提起
再抗告或委任時釋明之。